臺灣臺中地方法院刑事判決             100年度訴字第1745號
公  訴  人  臺灣臺中地方法院檢察署檢察官
被      告  劉益城
上列被告因毒品危害防制條例案件，經檢察官提起公訴（100年
度毒偵字第898號），經本院合議庭裁定適用簡式審判程序，本
院判決如下：
    主    文
劉益城施用第一級毒品，累犯，處有期徒刑玖月。
    犯罪事實
一、劉益城前因施用毒品案件，經送觀察、勒戒後，認無繼續施
    用毒品之傾向，於民國94年6月15日執行完畢釋放。又因施
    用毒品案件，經本院於98年7月20日，以98年度訴字第2056號
    判處有期徒刑8月，並於98年8月17日確定，於99年5 月21日
    執行完畢。詎劉益城仍不知悔改，復基於施用第一級毒品之
    犯意，於100年1月10日晚上9時許，在其位於臺中市○○區
    ○○路永盛巷181號之住處，以將海洛因滲作香菸點燃吸食
    煙霧之方式，施用第一級毒品海洛因1次。嗣經警通知於100
    年1月14日上午11時5分許，至臺中市政府警察局東勢分局採
    集尿液送檢驗，結果呈嗎啡陽性反應而查獲。
二、案經臺中市政府警察局東勢分局報請臺灣臺中地方法院檢察
    署檢察官偵查起訴。
    理    由
一、按現行刑事訴訟法為保障被告之反對詰問權，排除具有虛偽
    危險性之傳聞證據，以求實體真實之發見，於該法第159條
    第1項明定被告以外之人於審判外之言詞或書面陳述，除法
    律有規定者外，不得作為證據。又被告以外之人於審判外之
    陳述，雖不符前4條之規定（即刑事訴訟法第159條之1至同
    條之4），而經當事人於審判程序同意作為證據，法院審酌
    該言詞陳述或書面陳述作成時之情況，認為適當者，亦得為
    證據；當事人、代理人或辯護人於法院調查證據時，知有第
    159條第1項不得為證據之情形，而未於言詞辯論終結前聲明
    異議者，視為有前項之同意，刑事訴訟法第159條之5定有明
    文。本件檢察官、被告並未就卷內證據資料之證據能力有所
    爭執，且迄於言詞辯論終結前，均未主張有刑事訴訟法第15
    9條第1項不得為證據之情形，是應認已同意卷內證據均得作
    為證據，且經本院審酌後，認無不適當之情形，應認本案調
    查之卷內證據均有證據能力，合先敘明。
二、上揭犯罪事實，業據被告劉益城於本院審理時坦承不諱，並
    有中山醫學大學附設醫院出具之尿液檢驗報告、應受尿液採
    驗人尿液檢體採集送驗紀錄表各1紙在卷可稽。足認被告之
    自白與事實相符，堪予採信。事證明確，被告犯行，應堪認
    定。
三、核被告劉益城所為，係犯毒品危害防制條例第10條第1項之
    罪。被告有如事實欄所示之前科紀錄，曾受有期徒刑之執行
    完畢，有台灣高等法院被告前案紀錄表及台灣台中地方法院
    檢察署刑案資料查註紀錄表可參，其於5年以內故意再犯本
    件有期徒刑以上之罪，為累犯，依刑法第47條第1項之規定
    ，加重其刑。爰審酌被告犯罪之動機，目的、手段、所生危
    害及犯後坦承犯行等一切情狀，量處如主文所示之刑。
四、慈濟功德會證嚴上人在靜思語中開示「一個人不怕錯，就怕
    不改過」、「一個人最大的成就，就是從失敗中站起來」、
    「改變自己是自救，影響別人是救人」、「做該做的事是智
    慧，做不該做的事是愚痴」、「因緣果報，要種善因，斷惡
    緣」、「有心就有福，有願就有力，願有多大，力就有多大
    」，被告劉益城年已46歲，要有生命的覺醒，用心好好體認
    上述開示，發好願交一些好朋友，斷絕與吸毒朋友來往，下
    定決心改過，遠離毒品禍害，服刑完後，重新做人，才有機
    會孝順父母，並能為家人、為社會做些有貢獻的事，這樣才
    有服刑的真實價值。
據上論斷，應依刑事訴訟法第273條之1第1項、第299條第1項前
段，毒品危害防制條例第10條第1項，刑法第11條、第47條第1項
，判決如主文。
本案經檢察官劉文賓到庭執行職務。
中    華    民    國   100    年    7     月    28    日
                  刑事第六庭    法  官  郭德進
以上正本證明與原本無異。
如不服本判決應於收受判決後10日內向本院提出上訴書狀，並應
敘述具體理由；其未敘述上訴理由者，應於上訴期間屆滿後20日
內向本院補提理由書（均須按他造當事人之人數附繕本）「切勿
逕送上級法院」。
                                書記官  陳彥蓉
中    華    民    國   100    年    7     月    28    日
附錄論罪科刑法條毒品危害防制條例第10條第1項、第2項施用第
一級毒品者，處6月以上5年以下有期徒刑。
施用第二級毒品者，處 3 年以下有期徒刑。